【裁判字號】    92,易,2285
【裁判日期】    921111
【裁判案由】    詐欺
【裁判全文】
臺灣臺中地方法院刑事判決                        九十二年度易字第二二八五號
    公  訴  人  臺灣臺中地方法院檢察署檢察官
    被      告  乙○○  男  三.
右列被告因詐欺案件，經檢察官提起公訴（九十二年度偵緝字第八五號），被告於準
備程序中就被訴事實為有罪之陳述，受命法官於聽取當事人之意見後，本院合議庭裁
定改以簡式審判程序審理，判決如左：
    主  文
乙○○連續意圖為自己不法之所有，以詐術使人將本人之物交付，累犯，處有期徒刑
陸月，如易科罰金，以參佰元折算壹日。
    事  實
一、乙○○前於民國八十六年間，因違反麻醉藥品管理條例案件及違反槍砲彈藥刀械
    管制條例案件，經臺灣高等法院臺中分院分別判處有期徒刑六月及一年六月，應
    於刑之執行完畢或赦免後，令入勞動場所強制工作三年確定，嗣並經同法院於八
    十七年間裁定應執行有期徒刑一年九月，應於刑之執行完畢或赦免後，令入勞動
    場所強制工作三年確定，並於八十九年二月二十三日執行有期徒刑完畢，自同年
    月二十四日起執行強制工作三年，嗣經本院於八十九年五月八日裁定免予繼續執
    行強制工作處分，甫於同年六月十九日釋放。詎其猶不知悔改，明知其自九十年
    四月間起經濟已陷於困難，並無支付能力，竟思以信用卡向特約商店購物後，另
    行出賣以換取金錢花用及以信用卡向發卡銀行詐貸現金，而基於意圖為自己不法
    所有之概括犯意，先於九十年四月十七日，填載信用卡申請書向匯通商業銀行（
    現已改為國泰商業銀行）承辦人員佯示其任職於臺中縣潭子鄉○○路「偉華吊車
    行」，年收入新臺幣（下同）四十六萬元，使匯通商業銀行承辦人員信以為真，
    於九十年五月七日核發卡號分別為0000000000000000號、00
    00000000000000號及0000000000000000號，總
    額度計八萬元之信用卡三張予乙○○。旋乙○○即自九十年五月十七日起至同年
    六月十一日止（起訴書誤載為同年七月三日），連續前往如附表所示中興倉儲股
    份有限公司臺中分公司等特約商店刷卡消費購物（各次消費時間、特約商店、金
    額及地點均詳如附表所示），並於九十年六月二十日以上開信卡向匯通商業銀行
    豐原分行刷卡預借現金五千元，使上開特約商店及匯通商業銀行豐原分行人員均
    陷於錯誤，分別將乙○○所購貨物及預借之現金交付予乙○○，乙○○嗣並將詐
    購所得貨物折價賣予真實姓名不詳，綽號「張仔」之男子換取現金。嗣因乙○○
    收受帳單後分文未付，匯通商業銀行始知受騙。
二、案經匯通商業銀行訴由臺灣臺中地方法院檢察署檢察官偵查起訴。
    理  由
一、訊據被告乙○○對於右揭事實坦承不諱，核與告訴代理人丙○○於警詢中、告訴
    代理人甲○○於偵查中指訴情節相符，並有匯通商業銀行申請書、消費往來明細
    表、電話查詢單各一份及公司基本資料查詢表二份在卷可稽。參以，被告於九十
    年五月七日取得信用卡後，旋自同年月十七日起至同年六月十一日止，即刷卡購
    物計七萬四千八百零九元，並於同年六月二十日以信用卡向匯通商業銀行借款五
    千元，且將所購得物品折價出售予「張仔」，顯與一般信用卡交易係在購物消費
    ，並非購物轉賣之交易常情有悖；及被告迄未給付上開欠款等情，足認被告之自
    白確與事實相符，堪可採信。本案事證明確，被告犯行洵堪認定。
二、核被告乙○○所為，係犯刑法第三百三十九條第一項之詐欺取財罪。其先後多次
    詐欺取財犯行，時間緊接，觸犯構成要件相同之罪名，顯係基於概括之犯意反覆
    為之，為連續犯，應依刑法第五十六條規定論以一罪，並加重其刑。末查，被告
    前於八十六年間，因違反麻醉藥品管理條例案件及違反槍砲彈藥刀械管制條例案
    件，經臺灣高等法院臺中分院分別判處有期徒刑六月及一年六月，應於刑之執行
    完畢或赦免後，令入勞動場所強制工作三年確定，嗣並經同法院於八十七年間裁
    定應執行有期徒刑一年九月，應於刑之執行完畢或赦免後，令入勞動場所強制工
    作三年確定，並於八十九年二月二十三日執行有期徒刑完畢，自同年月二十四日
    起執行強制工作三年，嗣經本院於八十九年五月八日裁定免予繼續執行強制工作
    處分，於同年六月十九日釋放，有臺灣臺中地方法院檢察署刑案資料查註紀錄表
    及臺灣高等法院被告全國前案紀錄表各一份在卷足憑，其於受有期徒刑執行完畢
    後，於五年以內再犯本件有期徒刑以上之罪，為累犯，應依刑法第四十七條規定
    遞加重其刑。爰審酌被告犯罪之動機、目的、手段、所詐得之財物與現金計七萬
    九千八百零九元及其犯罪後坦承犯行，惟迄未清償積欠匯通商業銀行上開款項之
    態度等一切情狀，量處如主文所示之刑，併諭知易科罰金之折算標準。檢察官於
    本院審理中具體求處被告有期徒刑十月，本院審酌被告詐欺所得之財物及現金計
    為七萬九千八百零九元，尚非甚鉅，且被告犯罪後坦承犯行之態度，認檢察官求
    處被告有期徒刑十月，尚嫌過重，附此敘明。
據上論斷，應依刑事訴訟法第二百七十三條之一第一項、第二百九十九條第一項前段
，刑法第五十六條、第三百三十九條第一項、第四十七條、第四十一條第一項前段，
罰金罰鍰提高標準條例第一條前段、第二條，判決如主文。
中      華      民      國    九十二    年     十一     月     十一     日
     臺灣臺中地方法院刑事第十庭
                                     法  官    江  奇  峰
右正本證明與原本無異。
如不服本判決，應於判決送達後十日內向本院提出上訴狀，上訴於臺灣高等法院臺中
分院(須附繕本)。
                                     書記官
中      華      民      國    九十二    年     十一     月     十三     日
附錄本案論罪科刑法條全文
刑法第三百三十九條第一項：
意圖為自己或第三人不法之所有，以詐術使人將本人或第三人之物交付者，處五年以
下有期徒刑、拘役或科或併科一千元以下罰金。


司法院資訊處製作；財團法人民間司法改革基金會備份。
